【裁判字號】    92,台上,7163
【裁判日期】    921218
【裁判案由】    偽造文書
【裁判全文】
最高法院刑事判決                              九十二年度台上字第七一六三號
    上  訴  人  乙○○
                甲○○
右上訴人等因偽造文書案件，不服台灣高等法院花蓮分院中華民國九十二年十月一日
第二審判決（九十二年度上訴字第一七八號，起訴案號：台灣台東地方法院檢察署八
十九年度偵字第一二六號、九十年度偵緝字第二號），提起上訴，本院判決如左：
    主  文
上訴駁回。
    理  由
按刑事訴訟法第三百七十七條規定，上訴於第三審法院，非以判決違背法令為理由，
不得為之。是提起第三審上訴，應以原判決違背法令為理由，係屬法定要件。如果上
訴理由狀並未依據卷內訴訟資料，具體指摘原判決不適用何種法則或如何適用不當，
或所指摘原判決違法情事，顯與法律規定得為第三審上訴理由之違法情形，不相適合
時，均應認其上訴為違背法律上之程式，予以駁回。本件原判決綜合調查證據之結果
，認上訴人乙○○犯有刑法第二百十六條第二百十條行使偽造私文書，足以生損害於
公眾及他人罪，甲○○共同犯有刑法第二百十條偽造私文書，足以生損害於公眾及他
人罪之事實，因認第一審判決，分別論上訴人等以上開罪名，各量處有期徒刑陸月及
伍月，並均諭知易科罰金之折算標準，為無不合，予以維持，駁回上訴人等在第二審
之上訴，已分別詳認定犯罪事實之依據及憑以認定之理由，並對上訴人等否認犯罪
之辯詞，如何不足採信，均已依據卷內資料予以指駁及說明，從形式上觀察，原判決
並無違背法令情形。按事實之認定及證據之取捨，乃屬事實審法院之職權，證人之證
言及合法調查所得之證據，何者為可採，事實審法院本得參酌其他相關證據為自由之
判斷，苟無違反經驗法則或論理法則，自難指為違法。原判決依憑乙○○、甲○○之
部分自白，告訴人許都及證人李寶玉於一審偵審時之指訴及供證，如原判決理由二所
列各項證據，與其他調查證據取捨之結果，認定上訴人等確有本件犯行，摒棄不採上
訴人等所為有利之辯詞，經核其證據之取捨及證明力之判斷於法均無不合。上訴意旨
仍執陳詞，謂依據對話錄音帶及其譯文內容，許都確向李寶玉借錢，乙○○亦已代許
都清償該筆款項，甲○○與李寶玉非住同一鄉鎮，李寶玉自無因甲○○要競選村長而
將其印章交由乙○○使用之可能，李寶玉所為不利上訴人等之供述，前後不一等語，
係就原判決理由已詳為論斷與說明之事項，再事爭執，殊非適法之第三審上訴理由。
次按刑法第五十九條之酌量減輕其刑，必於犯罪之情狀，在客觀上足以引起一般之同
情，認為即予宣告法定低度刑期，仍嫌過重，始有其適用。又判決理由是否完備，應
就判決之整體觀察為綜合考量，不可擷取其中片段，遽予評斷。上訴人等所犯偽造文
書罪，核無堪資憫恕情形，原判決未依刑法第五十九條規定酌減其刑，並無不適用法
則或理由不備之違法。至上訴人指稱，原判決採信李寶玉不利上訴人之證詞，理由未
為說明云云，但原判決採取李寶玉不利上訴人之證詞，並資為論罪基礎，已於理由二
詳為說明，上訴意旨指摘未說明，尚有誤會。至緩刑之宣告，除應具備刑法第七十四
條所定條件外，並須有可認為以暫不執行刑罰為適當之情形，始得為之，亦屬法院裁
判時得依職權自由裁量之事項，上訴人不得以原判決未宣告緩刑指為違背法令。此外
，上訴人等徒憑己意，對原審採證認事量刑職權之適法行使及原判決理由已詳為論斷
之事項，任意爭辯，顯與法定上訴第三審之形式要件不符，其等上訴違背法律上之程
式，均應予駁回。
據上論結，應依刑事訴訟法第三百九十五條前段，判決如主文。
中      華      民      國    九十二    年     十二     月     十八     日
                              最高法院刑事第五庭
                                  審判長法官  謝  家  鶴
                                        法官  洪  文  章
                                        法官  花  滿  堂
                                        法官  陳  世  淙
                                        法官  洪  佳  濱
      右正本證明與原本無異
                                              書  記  官
中      華      民      國    九十二    年     十二     月    三十一    日
                                                                        Ａ


司法院資訊處製作；財團法人民間司法改革基金會備份。
